---
title: "Sonido en la mesa del salón"
subtitle: "Trabajo 1"
author:
- Ana María López 
- Juan Carlos López 
- Wilinton Galeano
date: "Febrero, 2018"
output: 
html_document: default
html_notebook: default
---

```{r setup, include=FALSE}
knitr::opts_chunk$set(echo = TRUE)
# Estructura de Directorios
dir.input  <- 'Data/Trabajo1/'
# Cargar Librerias
library(dplyr)
library(tidyr)
library(ggplot2)
```

## Lectura de la base de datos

```{r}
# Vectores de Datos para los nombres de los archivos
distance <- c(0, 120, 180, 240, 300, 330, 360, 480, 540, 600)
nombre <- "Experimento sin t_tulo Grabaci_n 1_"

# Lectura de las bases de datos con un for()
obs <- NULL
for (i in 1:length(distance)){
      obs <- rbind(obs, cbind(read.csv(paste(dir.input, nombre, distance[i],
                                             ".csv", sep="")), distance[i]))
} 
colnames(obs) <- c("timestamp","decibelsource","distance")
```

### Descripción de las variables
+ **timestamp:** Código del tiempo de medición.
+ **decibelsource:** Nivel de ruido en decibeles.
+ **distance:** Distancia de medición respecto.


## Llevar los datos a un horizonte común de tiempo de 3 segundos.

```{r}
seg <- 3
```

### Convertir la variable `timestamp` a fecha.

```{r}
obs <- obs %>%
         mutate(date = as.POSIXct(timestamp/1000, origin="1970-01-01"))
```

### Estimar el promedio para periodos de 3 segundos.
Se promedian todos los valores de la variable `decibelsource` que se miedieron en cada intervalo de 3 segundos.

```{r}
obs_r <- obs %>%
           group_by(distance, tiempo = round(timestamp/(seg * 1000), 0)) %>%
           summarise(Mdecibelsource = mean(decibelsource)) %>%
           spread(key = distance, value = Mdecibelsource) %>%
           filter(complete.cases(.))
```

## Graficar el conjunto de realizaciones
Se presentan las gráficas del conjunto de realizaciones con lo valores medidos originalmente y con los valores calibrados.

```{r}
calibracion <- read.csv(paste0(dir.input, "calibracion.csv"))

cel_t <- obs_r %>% 
            gather(Distancia, "Mdecibelsource", 2:11) %>%
            arrange(tiempo, Distancia)

cel_t$Distancia <- as.numeric(cel_t$Distancia)

cel_t_calib <- left_join(x = cel_t, y = calibracion, by = "Distancia") %>%
            mutate(Mdecibelsource_C = Mdecibelsource + correccion)

ggplot(data = cel_t_calib, aes(x = Distancia, y = Mdecibelsource, 
                               group = tiempo)) +
  geom_line(alpha = 0.1, colour = "blue") + 
  geom_vline(xintercept = distance, colour = "grey") + 
  ggtitle("Realizaciones con valores sin calibrar") + 
  ylab("Decibeles")

ggplot(data = cel_t_calib, aes(x = Distancia, y = Mdecibelsource_C, 
                               group = tiempo)) +
  geom_line(alpha = 0.1, colour = "red") + 
  geom_vline(xintercept = distance, colour = "grey") + 
  ggtitle("Realizaciones con valores calibrados") + 
  ylab("Decibeles")
```


## Distribución del sonido en cada punto de medición

```{r}
ggplot(data = cel_t_calib, aes(x = Distancia, y = Mdecibelsource,
                               group = Distancia)) + 
  geom_boxplot() + 
  stat_summary(fun.y = mean, colour = "blue", geom = "point", 
               shape = 18, size = 3, show_guide = FALSE)  +
  ggtitle("Distribución en cada punto de los valores sin calibrar") + 
  ylab("Decibeles")


ggplot(data = cel_t_calib, aes(x = Distancia, y = Mdecibelsource_C,
                               group = Distancia)) + 
  geom_boxplot() + 
  stat_summary(fun.y = mean, colour = "red", geom = "point", 
               shape = 18, size = 3, show_guide = FALSE)  +
  ggtitle("Distribución en cada punto de los valores calibrados") + 
  ylab("Decibeles")
```


## Matriz de correlación

```{r}
library(corrplot)

```


```{r}
#library(dplyr)
#cel_120_r <- cel_120 %>%
#           group_by(tiempo = round(timestamp/(segundos * 1000), 0)) %>%
#           summarise(MDecibelSource = mean(DecibelSource))

#ggplot(obs_r %>% filter(distance==120), aes(tiempo, Mdecibelsource)) +
#  geom_line()
```


```{r}
#library(ggplot2)
#ggplot(obs_r %>% filter(distance==120), aes(tiempo, Mdecibelsource-16)) +
#  geom_line()
```


```{r}
#cel_t <- inner_join(obs_r %>% filter(distance==0), obs_r %>% filter(distance==120), by = "tiempo")
```


```{r}
#library(ggplot2)
#ggplot(cel_t, aes(Mdecibelsource.x, Mdecibelsource.y)) +
#  geom_point()
```


```{r}
#with(cel_t, cor(Mdecibelsource.x, Mdecibelsource.y))
```

